臺灣高雄地方法院刑事判決　　　　　　　　　　　　　九十三年度訴緝字第九一號
　　公　訴　人　臺灣高雄地方法院檢察署檢察官
　　被　　　告　乙○○
右列被告因毒品危害防制條例案件，經檢察官提起公訴（九十二年度毒偵字第一五○
五號）暨移
犯罪，改以簡式審判程序審理，判決如左：
    主  文
乙○○連續施用第一級毒品，累犯，處有期徒刑壹年，扣案海洛因貳小包（合計淨重
零點貳參公克、包裝重零點參捌公克）沒收銷燬之，又連續施用第二級毒品，累犯，
處有期徒刑柒月，扣案甲基安非他命貳小包（合計驗後毛重壹點參公克）沒收銷燬之
。應執行有期徒刑壹年陸月，扣案海洛因貳小包（合計淨重零點貳參公克、包裝重零
點參捌公克）及甲基安非他命貳小包（合計驗後毛重壹點參公克）均沒收銷毀之。
    事  實
一、乙○○因偽造文書案件，經臺灣高等法院高雄分院判處有期徒刑六月確定，又因
    違反毒品危害防制條例，經本院判處有期徒刑十月，由臺灣高等法院高雄分院判
    決上訴駁回確定，上開二罪接續執行，於民國八十九年八月二日入監服刑，於九
    十年三月二日縮短刑期假釋交付保護管束，於九十年四月三日保護管束期滿執行
    完畢。其前因施用毒品，經本院以八十七年度毒聲字第一○三號裁定送觀察、勒
    戒後，認無施用毒品之傾向，由臺灣高雄地方法院檢察署檢察官於八十七年六月
    二十九日，以八十七年度偵字第一二六九○號不起訴處分確定，復施因施用毒品
    ，經本院以八十七年度毒聲字第三五三二號裁定送觀察、勒戒後，認無施用毒品
    之傾向，由臺灣高雄地方法院檢察署檢察官於八十七年十一月三十日，以八十七
    年度偵字第二六四六九號不起訴處分確定，又因施用毒品，經本院以八十八年度
    毒聲字第一七二○號裁定送觀察、勒戒後，認有繼續施用毒品之傾向，經本院以
    八十八年度毒聲字第二○七四號裁定令入戒治處所施以強制戒治，於戒治期間表
    現良好，經本院以八十八年度毒聲字第五四一五號裁定停止戒治，所餘戒治期間
    付保護管束，於八十九年三月四日停止戒治交付保護管束期滿，且其施用毒品犯
    行，經本院判處有期徒刑十月，經臺灣高等法院高雄分院判決上訴駁回確定。詎
    不知悔改，於前開觀察、勒戒執行完畢釋放後五年內，竟基於施用第一級毒品之
    概括犯意，於九十二年三月六日起至九十三年五月二十六日止（不含公權力拘束
    之時間），在其位於高雄市小港區○○○路一四一號住處或高雄縣仁武鄉○○○
    路三九八巷六號五樓之一租屋處，以將海洛因摻於香菸內點火吸食其霧化氣體之
    方式，約每月一次，連續施用第一級毒品海洛因多次。乙○○另基於施用第二級
    毒品之概括犯意，於九十二年三月六日起至九十三年五月二十六日止（不含公權
    力拘束之時間），在上開地點，以將甲基安非他命置於玻璃球內隔火加熱吸食其
    霧化氣體之方式，約每月一次，連續施用第二級毒品甲基安非他命多次，嗣先為
    警於九十二年三月七日十六時四十分許，在上開住處查獲，並起出海洛因二小包
    （合計淨重零點二三公克、包裝重零點三八公克），復為警於九十三年五月二十
    七日十時三十分許，在高雄市○○區○○路與德威街旁鐵皮屋內查獲，並起出甲
    基安非他命二小包（合計驗後毛重一點三公克）。
二、案經高雄市政府警察局小港分局、苓雅分局先後報請臺灣高雄地方法院檢察署檢
    察官偵查起訴暨移送併案審理後，由本院改依簡式審判程序審理。
    理  由
一、本件被告所犯係死刑、無期徒刑、最輕本刑為三年以上有期徒刑以外之罪，其於
    準備程序中就被訴事實為有罪之陳述，經法官告知簡式審判程序之旨，並聽取公
    訴人、被告之意見後，本院認為適宜進行簡式審判程序，故本件適用簡式審判程
    序審理，合先敘明。
二、右述事實，業據被告乙○○於本院審理時坦承不諱，且被告於九十二年三月七日
    、九十三年五月二十七日先後經警採尿送驗結果，均呈嗎啡及甲基安非他命陽性
    反應，有高雄市立凱旋醫院九十二年四月八日高市凱醫檢字第○○九五六號煙毒
    尿液檢驗成績書、尿液代碼姓名對照表、高雄醫學大學附設中和紀念醫院九十三
    年六月二十九日編號0000－000號檢驗報告、尿液採證代碼對照表各一份
    存卷足稽。又被告先後為警查獲時，扣得白色粉末二小包及白色晶體二小包，扣
    案之白色粉末二小包經送驗結果，呈海洛因陽性反應，合計淨重零點二三公克，
    包裝重零點三八公克，有法務部調查局九十二年四月二十二日調科壹字第二二○
    ○一五○六九號函存卷供參，而扣案之白色晶體二小包經送驗結果，均呈甲基安
非他命陽性反應，合計驗前毛重一點四公克，驗後毛重一點三公克，此亦有高雄
    醫學大學附設中和紀念醫院九十三年六月二十九日編號號檢驗報告一份在卷可考
    ，足認被告之自白與事實相符，其確有連續施用第一、二級毒品之犯行無疑。再
    被告前因施用毒品，經本院以八十七年度毒聲字第一○三號裁定送觀察、勒戒後
    ，認無施用毒品之傾向，由臺灣高雄地方法院檢察署檢察官於八十七年六月二十
    九日，以八十七年度偵字第一二六九○號不起訴處分確定，復施因施用毒品，經
    本院以八十七年度毒聲字第三五三二號裁定送觀察、勒戒後，認無施用毒品之傾
    向，由臺灣高雄地方法院檢察署檢察官於八十七年十一月三十日，以八十七年度
    偵字第二六四六九號不起訴處分確定，又因施用毒品，經本院以八十八年度毒聲
    字第一七二○號裁定送觀察、勒戒後，認有繼續施用毒品之傾向，經本院以八十
    八年度毒聲字第二○七四號裁定令入戒治處所施以強制戒治，於戒治期間表現良
    好，經本院以八十八年度毒聲字第五四一五號裁定停止戒治，所餘戒治期間付保
    護管束，於八十九年三月四日停止戒治交付保護管束期滿，且其施用毒品犯行，
    經本院判處有期徒刑十月，經臺灣高等法院高雄分院判決上訴駁回確定之事實，
    有臺灣高等法院被告全國前案紀錄表、臺灣高雄地方法院檢察署刑案資料查註錄
    表各一份存卷供參。事證明確，被告犯行洵堪認定。
三、按被告行為後，毒品危害防制條例部分條文業於九十二年七月九日經總統修正公
    布，並自九十三年一月九日起施行，惟毒品危害防制條例此次修正，對於同條例
    第十條關於施用第一、二級毒品之犯罪構成要件及刑罰規定均未修正，亦即被告
    所犯之罪本刑部分，毫無變更，並不生新舊法比較問題。次按犯毒品危害防制條
    例第十條施用第一級、第二級毒品之罪者，檢察官應聲請法院將被告送勒戒處所
    觀察、勒戒，經觀察、勒戒後，認無繼續施用毒品傾向者，應由檢察官為不起訴
    之處分，依此觀察、勒戒執行完畢釋放後，五年內再犯第十條之罪，檢察官應依
    一般刑事訴訟程序予以起訴論罪科刑，此觀諸修正後毒品危害防制條例第二十條
    第一項、第二項、第二十三條第二項前段規定自明。本件被告四犯施用毒品罪，
    依修正後毒品危害防制條例第二十三條第二項之規定，屬應依法論罪科刑之行為
    ，是核被告所為，係犯毒品危害防制條例第十條第一項之施用第一級毒品罪，及
    同條例第二項之施用第二級毒品罪。被告施用第一、二級毒品前後持有海洛因、
    甲基安非他命之低度行為，應分別為施用之高度行為所吸收，均不另論罪。又被
    告先後多次施用第一、二級毒品之犯行，均時間緊接，手法相同，觸犯構成要件
    同一之罪名，顯係基於概括犯意反覆為之，爰均依連續犯之規定論以一罪，並依
    法加重其刑。被告於九十二年三月八日起至九十三年五月二十六日止之施用第一
    、二級毒品犯行雖未據公訴人起訴，然業據公訴人併案，且與公訴人已起訴經判
    決有罪之施用第一、二級毒品犯行間，分別有連續犯之裁判上一罪關係，本院自
    應併予審究。被告所犯上開二罪，犯意各別，行為互殊，應分論併罰。被告因偽
    造文書案件，經臺灣高等法院高雄分院判處有期徒刑六月確定，又因違反毒品危
    害防制條例，經本院判處有期徒刑十月，由臺灣高等法院高雄分院判決上訴駁回
    確定，上開二罪接續執行，於八十九年八月二日入監服刑，於九十年三月二日縮
    短刑期假釋交付保護管束，於九十年四月三日保護管束期滿執行完畢，有臺灣高
    等法院被告全國前案紀錄表一份在卷可佐，其受有期徒刑之執行完畢，五年以內
    再犯本案有期徒刑以上之二罪，為累犯，均應依法加重其刑，並均遞加之。爰審
    酌被告歷經觀察、勒戒及強制戒治等程序，猶無法戒絕毒癮，仍再度施用海洛因
    及甲基安非他命，顯見其意志不堅，無悔改之決心，有違政府制定毒品危害防制
    條例之立法美意，本不宜寬貸，惟念其所為尚未害及他人，且犯後坦承犯行，態
    度尚佳等一切情狀，就其所犯上開二罪，分別量處如主文所示之刑，且定其應執
    行刑，以資懲儆。公訴人於蒞庭時就施用二級毒品部分求處有期徒刑十月，本院
    認尚嫌過重，應以主文所示之刑為適當。
四、末按沒收為從刑之一種，九十二年七月九日修正公布毒品危害防制條例之條文，
    對於第十條第一、二項施用第一、二級毒品罪之條文內容，未有若何修正，亦即
    被告所犯之罪本刑部分，毫無變更，惟同條例第十八條關於沒收之規定則有修正
    ，從而依從刑從屬於主刑之原則，亦不發生新舊法比較適用之問題，從刑應直接
    適用修正後之規定（最高法院八十八年第五次刑事庭會議紀錄同此見解），是扣
    案之海洛因二小包（合計淨重零點二三公克、包裝重零點三八公克）、甲基安非
    他命二小包（合計驗後毛重一點三公克）分別為毒品危害防制條例規定之第一、
    二級毒品，應依修正後毒品危害防制條例第十八條第一項前段規定宣告沒收銷燬
    之。
據上論斷，應依刑事訴訟法第二百九十九條第一項前段、第二百七十三條之一第一項
，毒品危害防制條例第十條第一項、第二項、第十八條第一項前段，刑法第十一條、
第五十六條、第四十七條、第五十一條第五款、第九款，判決如主文。
本案經檢察官甲○○到庭執行職務。
中      華      民      國      九十三      年      七      月    八    日
                                  臺灣高雄地方法院刑事庭
                                      法  官   莊珮君
右正本證明與原本無異。
如不服本判決，應於判決送達後十日內，向本院提出上訴狀。
                                      書記官   林志衡
中      華      民      國      九十三      年      七      月    八    日
附錄本件論罪科刑法條：
毒品危害防制條例第十條
施用第一級毒品者，處六月以上五年以下有期徒刑。
施用第二級毒品者，處三年以下有期徒刑。
